【裁判字號】    95,訴緝,461
【裁判日期】    950901
【裁判案由】    搶奪等
【裁判全文】
臺灣臺中地方法院刑事判決             95年度訴緝字第461號
公  訴  人  臺灣臺中地方法院檢察署檢察官
被      告  甲○○
                    （現羈押於臺灣臺中看守所）
上列被告因竊盜案件，經檢察官提起公訴（九十五年度偵字第一
四三○號），被告於準備程序期日為有罪之陳述，經本院合議庭
裁定由受命法官獨任進行簡式審判程序，並判決如下：
    主    文
甲○○結夥三人以上，攜帶兇器，毀越門扇、踰越牆垣竊盜，處
有期徒刑柒月，扣案之鐵鎚、鐵撬、油壓剪各壹支沒收。
    犯罪事實
一、甲○○與與洪裕峰（已審結）、林志成（通緝中）三人共同
    基於意圖為自己不法所有之犯意聯絡，於民國九十五年一
    月六日十四時許，結夥三人以上，由林志成攜帶其所有，客
    觀上足以危害他人生命、身體安全之兇器鐵鎚、鐵撬、油壓
    剪各一支，並由洪裕峰駕駛車號五Ｒ─四九○五號自用小客
    車搭載林志成、甲○○等人前往臺中縣豐原市○○路福德巷
    五九號丙○○所有之倉庫，洪裕峰先將車子停在倉庫的圍牆
    外，並由林志成先攜帶客觀上可供兇器使用之鐵撬及油壓剪
    各一支翻越圍牆進去，繼由洪裕峰翻越圍牆進去，甲○○在
    圍牆外面等，林志成拿扣案的鐵撬撬破窗戶的玻璃後，即踰
    越窗戶進去倉庫內，洪裕峰則在倉庫外之圍牆內等候，待林
    志成由從倉庫裡面的窗戶將所竊得之ＰＶＣ電纜線丟出來外
    面，由洪裕峰接到後，洪裕峰再將電線纜丟到圍牆外面，由
    甲○○將ＰＶＣ電纜線放在車上，而竊得丙○○所有之ＰＶ
    Ｃ電纜線一百米得逞。嗣為警於同日十六時許，在臺中縣豐
    原市○○路福德巷八三號前查獲洪裕峰及甲○○二人，並扣
    得林志成所有之鐵鎚、鐵撬及油壓剪各一支，林志成則乘隙
    逃逸。
二、案經臺中縣警察局豐原分局報請臺灣臺中地方法院檢察署檢
    察官偵查起訴。
    理    由
壹、程序方面：
一、按除被告所犯為死刑、無期徒刑、最輕本刑為三年以上有期
    徒刑之罪或高等法院管轄第一審案件者外，於法院行準備程
    序進行中，被告先就被訴事實為有罪之陳述時，審判長得告
    知被告簡式審判程序之旨，並聽取當事人、代理人、辯護人
    及輔佐人之意見後，裁定進行簡式審判程序；且受命法官行
    準備程序，與法院或審判長有同一之權限；又簡式審判程序
    之證據調查，不受刑事訴訟法第一百五十九條第一項、第一
    百六十一條之二、第一百六十一條之三、第一百六十三條之
    一及第一百六十四條至第一百七十條規定之限制，刑事訴訟
    法第二百七十三條之一第一項、第二百七十九條第二項前段
    、第二百七十三條之二分別定有明文。
二、查本件被告甲○○所犯為死刑、無期徒刑、最輕本刑為三年
    以上有期徒刑以外之罪，且非高等法院管轄第一審之案件，
    經本院合議庭裁定由受命法官行準備程序時，被告就被訴事
    實為有罪之陳述後，復經本院合議庭裁定由受命法官獨任行
    簡式審判程序，是其證據之調查，自不受刑事訴訟法第一百
    五十九條第一項、第一百六十一條之二、第一百六十一條之
    三、第一百六十三條之一及第一百六十四條至第一百七十條
    規定之限制，合先敘明。
貳、實體方面：
一、上揭犯罪事實，業據被告甲○○於本院審理中坦承不諱，核
    與被害人丙○○於警詢時指述被竊情節相符，並據共犯洪裕
    峰於警詢、偵查及本院審理中供承無誤，復扣案之鐵撬、油
    壓剪、鐵鎚各一支，及卷附之現場照片二十五張、贓物認領
    保管單一張可資佐證。本案事證明確，被告上開犯行洵堪認
    定。
二、論罪科刑之法律適用：
（一）查被告行為後，刑法於九十四年二月二日公布，於九十五
      年七月一日施行，其中修正第二條、第二十八條規定。按
      行為後法律有變更者，適用行為時之法律，但行為後之法
      律有利於行為人者，適用最有利於行為人之法律，現行刑
      法第二條第一項訂有明文。此條規定乃與刑法第一條罪刑
      法定主義契合，而貫徹法律禁止溯及既往原則，係規範行
      為後法律變更所生新舊法律比較適用之準據法，是刑法第
      二條本身雖經修正，但刑法第二條既屬適用法律之準據法
      ，本身尚無比較新舊法之問題，應一律適用裁判時之現行
      刑法第二條規定以決定適用之刑罰法律，最高法院九十五
      年五月二十三日著有九十五年度第八次刑庭會議決議可資
      參照。次按刑法第二十八條共犯之規定，於九十四年一月
      七日修正、九十五年七月一日施行前之規定為：「二人以
      上共同實施犯罪之行為者，皆為正犯」，修正施行後之規
      定則為：「二人以上共同實行犯罪之行為者，皆為正犯」
      ，揆諸本條之修正理由係為釐清陰謀共同正犯、預備共同
      正犯、共謀共同正犯是否合乎本條規定之正犯要件。而本
      案被告與共犯洪裕峰、林志成共同竊盜之犯行，既屬實行
      犯罪行為之正犯，則適用修正施行前之刑法第二十八條規
      定論擬，並無不利於被告。
（二）按刑法第三百二十一條第一項第三款之攜帶兇器竊盜罪，
      係以行為人攜帶兇器竊盜為其加重條件，此所謂兇器，其
      種類並無限制，凡客觀上足對人之生命、身體、安全構成
      威脅，具有危險性之兇器均屬之，且祇須行竊時攜帶此種
      具有危險性之兇器為已足，並不以攜帶之初有行兇之意圖
      為必要，最高法院七十九年度臺上字第五二五三號判例可
      資參照。查被告甲○○與共犯洪裕峰、林志成用以竊取被
      害人丙○○所有電纜線之鐵鎚、鐵撬、油壓剪，為金屬材
      質，質地堅硬，若持之強暴、脅迫、抵抗，依一般社會觀
      念，在客觀上皆足以認為對人之生命、身體、安全構成威
      脅，顯為具有危險性之兇器。故核被告所為，係犯刑法第
      三百二十一條第一項第二、三、四款之加重竊盜罪。
（三）被告與共犯即同案被告洪裕峰、林志成三人間，就前開竊
      犯行，有犯意聯絡及行為分擔，為共同正犯。
（四）爰審酌被告有違反麻醉藥品管理條例、肅清煙毒條例、毒
      品危害防制條例等前科（有臺灣高等法院被告前案紀錄表
      在卷可考），素行欠端，其正值壯年竟不循正當途徑獲取
      財物、結夥三人攜帶兇器行竊之犯罪手段、所竊取之財物
      價值尚非過鉅、分工程度顯較共犯即同案被告洪裕峰、林
      志成輕微，及犯後坦承犯行，然其因上開竊盜行為對被害
      人所造成之損害，迄未能賠償等一切情狀，量處如主文所
      示之刑。
（五）末查扣案之鐵鎚、鐵撬、油壓剪各一支，係共犯林志成所
      有，且供其與被告為上開竊盜犯行所用之物，分據被告及
      共犯即同案被告洪裕峰供述在卷，而關於刑法第三十八條
      第一項第二款規定並未經修正，爰依該規定併予宣告沒收
      。
據上論斷，應依刑事訴訟法第二百九十九條第一項前段、第二百
七十三條之一第一項，刑法第二條第一項前段、修正前刑法第二
十八條、刑法第三百二十一條第一項第二、三、四款、第三十八
條第一項第二款，判決如主文。
本案經檢察官乙○○到庭執行職務。
中    華    民    國    九十五  年   九   月    一    日
                         刑事第九庭  法   官  莊  秋  燕
以上正本證明與原本無異。
如不服本判決，應於送達後十日內向本院提出上訴狀（須附繕
本），上訴於臺灣高等法院臺中分院。
                                     書記官   莊  玉  惠
中    華    民    國    九十五  年   九   月    一    日
附錄本案論罪科刑法條全文：
中華民國刑法第三百二十一條
（加重竊盜罪）
犯竊盜罪而有左列情形之一者，處六月以上、五年以下有期徒刑
：
一  於夜間侵入住宅或有人居住之建築物、船艦或隱匿其內而犯
    之者。
二  毀越門扇、牆垣或其他安全設備而犯之者。
三  攜帶兇器而犯之者。
四  結夥三人以上而犯之者。
五  乘火災、水災或其他災害之際而犯之者。
六  在車站或埠頭而犯之者。
前項之未遂犯罰之。


司法院資訊處製作；財團法人民間司法改革基金會備份。
